## Carolina Elizabeth Garnham Reyes

Celular: +569 76681869 Mail: <u>cegarnham@gmail.com</u>

#### Resumen

Ingeniero Civil Industrial, con diplomados en Energía para la Minería, Finanzas y Gestión de Negocios, experiencia en comercialización, estructuración de nuevos negocios, planificación y control de gestión del mercado eléctrico Latinoamericano, a través, del trabajo en dos de las empresas más importantes del país, una de ellas con filiales en Argentina, Perú, Colombia y Brasil. Habilidad en la coordinación y liderazgo de equipos de trabajo, ventas y reporting.

#### Experiencia

Noviembre 2016 a la fecha

COLBÚN S.A.

## Ingeniero Especialista Senior – Subgerencia Comercial de la Gerencia de División Negocios y Gestión de Energía.

- Creación del área de venta a clientes menores (de 500 kW a 5.000 kW de potencia conectada).
- Responsable de la estrategia e implementación de la venta a clientes menores.
- Responsable de la elaboración y seguimiento del "Customer Journey"
- Líder del Proyecto "Valor Agregado para Clientes; productos y servicios".
- Coordinación y participación en campañas de marketing y fidelización de clientes.

Agosto 2011 a Noviembre 2016

COLBÚN S.A.

# Ingeniero Especialista Senior – Subgerencia de Control de Riesgo de la Gerencia de División Negocios y Gestión de Energía.

- Creación de formatos y elaboración de reporting de Ebitda de la compañía, tales como informe mensual de control, presentación e informe al Directorio.
- Responsable del levantamiento y seguimiento de los indicadores de sostenibilidad, para la Memoria de Sostenibilidad de la Empresa, a nivel de negocio. Además de gestionar del cumplimiento de los compromisos con clientes.
- Responsable de la coordinación, revisión y presentación de la presupuestación horaria de la compañía.
- Participante de diversos estudios y análisis propios de la compañía y SIC, como por ejemplo análisis de contratos, análisis de precios en SIC, etc.

Diciembre 2009 a Agosto 2011

**ENDESA** 

#### Especialista Senior – Subgerencia de Planificación y Control Chile

 Controler de Pangue, Celta, Túnel el Melón, Tranquillota, Enigesa y Gasatacama, todas empresas operativas filiales de Endesa Chile, esto es realizando un seguimiento de la realidad y presupuesto a través de la realización y uso de estados financieros, análisis de deuda, circulante, inversiones y parámetros físicos del negocio.

- Construcción del reporting real y presupuestario de Endesa Chile consolidado, incluyendo todas las empresas operativas de Endesa Chile bajo tres perímetros de consolidación (creación de gráficos y formatos de los informes).
- Responsable del árbol de Ebitda y de la creación e implementación de la ficha de margen de contribución (actualmente en uso).

Diciembre 2008 a Diciembre 2009

FNDFSA

#### Especialista Senior – Subgerencia de Control de Gestión y Riesgo

- Encargada de la preparación de la cuenta mensual del Gerente General a nivel de Endesa Consolidado, esto es incluyendo todas las empresas de Endesa en Latinoamérica (Chile, Argentina, Brasil, Colombia y Perú).
- Controler de Perú (Edegel, Etevensa), Colombia (Emgesa y Betania), otros negocios (Ingendesa, Túnel, Transquillota, Enigesa, Hidroaysen, Ingendesa) y consolidado.
- Participación en proyectos específicos destacando benchmarking trimestral, estudio de la situación política de Argentina y contraparte en la materialización de la fusión de Emgesa con Betania.

Julio 2006 a Diciembre 2008

**ENDESA** 

### Ingeniero Especialista – Subgerencia de Control de Gestión y Riesgo

- Controler Colombia y Brasil (CDSA, Fortaleza y Cien).
- Participación en reporting de control a nivel consolidado.

Octubre 1999 a Julio 2006

**ENDESA** 

#### Ingeniero Especialista – Gerencia de Planificación y Control

- Participación en la creación y modificación de los reportig de la compañía.
- Responsable de Colombia, Otros Negocios y Argentina (Costanera. Chocon, Docksud, Cemsa y Yacilec). Por la actividad realizada en Colombia me gano la única pasantía del área de P&C en dicho país.
- Participación en los presupuestos y estudios de estrategia a través de Balance Scorcard.
- Participación en estudios y procesos de venta de Infraestructura 2000, Transelec y Canutillar.

#### Formación Académica

Año 2015

Pontificia Universidad Católica de Chile

Diplomado de Energía para la Minería.

Año 2006

Universidad Adolfo Ibáñez

• Diplomado en Gestión de Negocios.

Año 2001

Universidad Adolfo Ibáñez

Diplomado en Gestión Financiera.

Julio – Septiembre 1998

Oxford House College, London - England

• General English Level Advance and Business English.

Año 1992 - 1997

Universidad de Santiago de Chile

Ingeniería Civil Industrial.

## **Datos Personales**

Chilena, casada, nacida en Viña del Mar el 22 de febrero de 1974.

Rol Único Nacional: 9.982.613-4.

## Aficiones

Voleibol, viajes.